【裁判字號】    92,上訴,1038
【裁判日期】    920523
【裁判案由】    毒品危害防制條例
【裁判全文】
臺灣高等法院刑事判決                          九十二年度上訴字第一０三八號
    上  訴  人  臺灣宜蘭地方法院檢察署檢察官
    被      告  甲○○
右上訴人因被告違反毒品危害防制條例案件，不服臺灣宜蘭地方法院，九十一年訴字
第四三二號，中華民國九十二年一月二十二日第一審判決（起訴案號：臺灣宜蘭地方
法院檢察署九十一年毒偵字第五七四號。併辦案號：同署九十一年度毒偵字第九一五
、九六０，九十二年度毒偵字第五七、一五二號）提起上訴，本院判決如左：
    主  文
上訴駁回。
    事  實
一、甲○○前因妨害自由案件，經原審判處有期徒刑三月，於九十一年二月十九日羈
    押折抵刑期執行完畢，又於八十八年間因施用毒品案件，經原審以八十八年度少
    調字第一四七號裁定觀察勒戒並執行後，因認無繼續施用毒品傾向，而於八十八
    年六月一日裁定不付審理，又於八十九年間，因施用毒品案件，經原審八十九年
    度少調字第三十二號裁定觀察勒戒並執行後，因認無繼續施用毒品傾向，而為不
    付審理之裁定後，又八十九年間因施用毒品案件，經原審以八十九年度少調字第
    一六四號裁定令入強制戒治處所施以強制戒治，並於九十一年六月六日出所。仍
    不知悔改，於五年內又基於概括犯意，於九十一年六月十五日起至九十一年十二
    月二十二日止，在宜蘭市○○路十八之二號五樓之一之黃憲瑜住處，或其位於宜
    蘭縣宜蘭市○○路二巷四弄二十七號之住處，施用第一級毒品海洛因及第二級毒
    品安非他命多次，分別為警於九十一年七月十三日下午二時許、同年八月七日、
    同年九月二十四日晚間六時許及同年十月一日、十二月廿四日，在宜蘭市○○路
    二巷四弄二十七號、宜蘭市○○路校舍巷三十四之三號五樓查獲，並扣得第一級
    毒品海洛因淨重零點一一公克及注射針筒四支。
二、案經宜蘭縣警察局蘇澳分局報請臺灣宜蘭地方法院檢察署檢察官聲請簡易判決處
    刑；及宜蘭縣警察局、宜蘭縣警察局宜蘭分局報請臺灣宜蘭地方法院檢察署檢察
    官偵查後移送原審及本院併辦。
    理  由
一、右揭事實，業據被告甲○○於審理中坦承不諱，且被告前揭各次為警查獲當日採
    集之尿液經檢驗結果，均呈嗎啡、甲基安非他命陽性反應，此分別有慈濟大學濫
    用藥物檢驗中心檢驗總表（九十一年八月十九日、同年九月十六日、九月三十日
    、十月七日、十二月三十日）及尿液編號對照表附卷可稽。扣案之白粉經送鑑定
    之結果含有第一級毒品海洛因成分，淨重零點一一公克（包裝重零點二０公克）
    ，此有法務部調查局鑑定通知書在卷可稽，並有注射針筒四支扣案可資佐證，核
    均與被告之前開任意性自白相符。又被告於八十八年間因施用毒品案件，經原審
    以八十八年度少調字第一四七號裁定觀察勒戒並執行後，因認無繼續施用毒品傾
    向，而於八十八年六月一日裁定不付審理，又於八十九年間，因施用毒品案件，
    經原審八十九年度少調字第三十二號裁定觀察勒戒並執行後，因認無繼續施用毒
    品傾向，而為不付審理之裁定後，又八十九年間因施用毒品案件，經原審以八十
    九年度少調字第一六四號裁定令入強制戒治處所施以強制戒治，並於九十一年六
    月六日出所，此有在監或出監受刑人資料查詢表、臺灣高等法院被告全國前案紀
    錄表在卷可稽、臺灣高等法院檢察署刑案紀錄簡覆表附卷可稽。本件事證明確，
    被告前經強制戒治期滿，五年內再為施用毒品之犯行堪以認定。
二、按毒品危害防制條例第二條將具成癮性、濫用性及對社會危害性之麻醉藥品與其
    製品及影響精神物質與其製品列為毒品，並將海洛因及安非他命列為毒品危害防
    制條例第二條第二項第一款、第二款之第一級、第二級毒品。核被告甲○○所為
    ，係犯毒品危害防制條例第十條第一項、第二項之施用第一級毒品及第二級毒品
    罪。其非法施用第一級毒品海洛因及第二級毒品安非他命前後非法持有海洛因及
    安非他命之低度行為，為其非法施用之高度行為所吸收，不另論罪。被告多次施
    用第一級毒品海洛因、第二級毒品安非他命犯行之時間緊接、犯意概括，所犯罪
    名相同，均應依連續犯之規定，以一罪論，並加重其刑。被告所犯上開二罪，犯
    意各別，行為互殊，罪名不同，應分論併罰。查被告前因妨害自由案件，經原審
    判處有期徒刑三月，於九十一年二月十九日羈押折抵刑期執行完畢，有臺灣高等
    法院檢察署刑案紀錄簡覆表在卷可按，其於五年之內再犯本件法定本刑為有期徒
    刑以上之罪，為累犯，依法遞加重其刑。又被告於九十一年七月十二日以後之連
    續施用第一級毒品、第二級毒品犯行，雖未據檢察官起訴，惟該部分事實與前開
    聲請簡易判決處刑論罪部分有連續犯之裁判上一罪關係，復經檢察官函送併辦，
    為起訴效力所及，自應一併審究。原審審酌施用第一級、第二級毒品，對個人身
    心戕害甚鉅，且前業因施用毒品案件經強制戒治執行完畢，復又為本件犯行，足
    見其顯未因前所受戒治處分而決心改過；惟念其犯後尚能於偵審中坦承犯行，及
    其本件施用毒品行為之時間長短、次數多寡、情節輕重等一切情狀，適用毒品危
    害防制條例第十條第一項、第二項、第十八條第一項前段，刑法第十一條、第五
    十六條、第四十七條、第三十八條第一項第二款、第五十一條第五款，就施用第
    一級毒品部分科處有期徒刑拾月。就施用第二級毒品部分，科處有期徒刑陸月，
    並諭知易科罰金以三百元折算一日之標準。復定其應執行有期徒刑壹年貳月，
    並以扣案之第一級毒品海洛因毛重零點二五公克，經法務部調查局鑑定之結果，
    含有第一級毒品海洛因淨重零點一一公克，係被告所持有之第一級毒品，此據被
    告供承在卷，不問屬於犯人與否，依毒品危害防制條例第十八條第一項前段規定
    ，諭知沒收銷燬。及扣案之注射針筒四支，為被告所有供施用毒品所用之物，惟
    無證據證明該等物品本身性質上係「專」供為施用毒品之器具，而依刑法第三十
    八條第一項第二款宣告沒收，核其認事用法均無不合，量刑亦屬平允，原判決應
    予維持。公訴人上訴意旨雖以被告復於九十一年七月間起至同年十二月二十四日
    八時四十分回溯廿四小時之時間內，又有施用第一、二級毒品云云，惟此為原判
    決所審酌，原判決認定被告施用各該毒品係自九十一年六月十五日起至九十一年
    十二月二十二日為止，業經被告於原審供陳於同年十二月廿四日凌晨被查獲（被
    告認應係二十三日）採尿之前一天，即同年月二十二日施用第一、二級毒品，足
    見上訴意旨所述，均經原判決審酌及之，上訴非有理由，應予駁回。
據上論結，應依刑事訴訟法第三百六十八條判決如主文。
本案經檢察官賴俊雄到庭執行職務。
中      華      民      國    九十二    年      五      月     二十三   日
                          臺灣高等法院刑事第十八庭
                              審判長法  官  吳      敦
                                    法  官  吳  明  峰
                                    法  官  劉  慧  芬
右正本證明與原本無異。
施用第一級毒品部分如不服本判決應於收受送達後十日內向本院提出上訴書狀，其未
敘述上訴之理由者並得於提起上訴後十日內向本院補提理由書（均須按他造當事人之
人數附繕本）。
其餘不得上訴。
                                    書記官  鄒  賢  英
中      華      民      國    九十二    年      五      月     二十六   日
附錄：本案論罪科刑法條全文
毒品危害防制條例第十條第一項、第二項
施用第一級毒品者，處六月以上五年以下有期徒刑。
施用第二級毒品者，處三年以下有期徒刑。


司法院資訊處製作；財團法人民間司法改革基金會備份。
